---
title: "应用回归分析 HW3"
author:
  - 邵智轩
  - 物理学院
  - 1400012141
documentclass: ctexart
output:
  rticles::ctex:
    fig_caption: no
    number_sections: no
    toc: no
classoption: "hyperref,"
---

# 3.2

在二元正态分布下，
$$y_i|x_i\sim\mathcal{N}\left(\mu_y+\rho_{xy} \frac{\sigma_y}{\sigma_x}(x_i-\mu_x),\sigma_y^2(1-\rho_{xy}^2)\right)$$

那么$y$关于$x$的回归直线$\mathrm{E}[y|x]=\beta_0+\beta_1 x$中，截距$\beta_0=\mu_y-\beta_1 \mu_x$，斜率$\beta_1=\rho_{xy} \frac{\sigma_y}{\sigma_x}$。当$\beta_1\ne0$，即$\rho_{xy}\ne 0$时，反解出$y=\beta_0+\beta_1 x$，得到$x=\frac{1}{\beta_1}(y-\beta_0)$

另一方面，
$$x_i|y_i\sim\mathcal{N}\left(\mu_x+\rho_{xy} \frac{\sigma_x}{\sigma_y}(y_i-\mu_y),\sigma_x^2(1-\rho_{xy}^2)\right)$$
那么$x$关于$y$的回归直线$\mathrm{E}[x|y]=\beta_0'+\beta_1'y$中，截距$\beta_0'=\mu_x-\beta_1' \mu_y$，斜率$\beta_1'=\rho_{xy} \frac{\sigma_x}{\sigma_y}$。

显然，一般$\beta_1\beta_1'\ne1$。若要$\beta_1\beta_1'=1$，显然要求$\rho_{xy}^2=1$，$\rho_{xy}=\pm 1$。

如果$\beta_1'=1/\beta_1$，那么$y$关于$x$的回归直线反解得到的$x$轴截距：
$$-\frac{\beta_0}{\beta_1}=-\frac{\mu_y}{\beta_1}+\mu_x=\mu_x-\beta_1'\mu_y=\beta_0'$$
即两直线完全相同。

```{r include=FALSE}
library(MASS)
library(alr4)
```

```{r echo=FALSE}
mu = c(10.0, 17.5)
sigma = matrix(c(9, 11.251, 11.251, 23.0625), ncol = 2)
sim = mvrnorm(n = 250, mu = mu, Sigma = sigma)
plot(sim[, 1], sim[, 2])
beta1 <- sigma[1, 2] / sigma[1, 1]
beta1_ <- sigma[1, 2] / sigma[2, 2]
beta0_ <- mu[1] - beta1_ * mu[2]
abline(a = mu[2] - beta1 * mu[1], b = beta1, col = 'red', lty = 1) #y=beta1 x + beta0
abline(a = -beta0_ / beta1_, b = 1 / beta1_, col = 'blue', lty = 2) #y=1/beta1_(x-beta0_)
legend('topleft',col = c('red','blue'),lty = c(1,2),legend = c('regression of y on x','regression of x on y'))
```

# 3.3

## 3.3.1

```{r,warning=FALSE}
library(alr4)
attach(longley)
GNP <- GNP * 1e3
Unemployed <- Unemployed * 10
Armed.Forces <- Armed.Forces * 10
Population <- Population * 1e3
Employed <- Employed * 1e3
longley.lm <- lm(Employed ~ GNP.deflator + GNP + Unemployed + Armed.Forces + Population + Year)
summary(longley.lm)
```

## 3.3.2 给出测量误差的估计下界

对于变量$X_2$（GNP），单位为百万美元。若数据精确到个位，若认为舍入误差在$(-0.5,0.5)$上均匀分布，则通过均匀分布的方差$(b-a)^2/12$得到$X_2$的误差估计$s_2^2=1/12$（百万美元的平方）。

对其他变量误差的下界估计几乎完全类似。除了对$X_1$的误差估计$s_1^2=0.01\times1/12$以外，其余自变量的误差下界估计都是$s_i^2=1/12,\ i=2,3,4,5$，单位为相应的单位的平方。

对$X_6$（Year）的处理要复杂一些，因为年份通常不是四舍五入，而是向下取整的，即误差范围为$(0,1)$。如果认为误差是$(0,1)$上的均匀分布，则$\mathrm{E}[s_6]=0.5\ne0$，误差估计的下界为
$$\mathrm{E}[(s_6-0)^2]=\int_0^1(x^2\cdot 1) \mathrm{d}x=\frac{1}{3}$$
，单位为(Year$^2$)。非闰年为365天，闰年为366天，其影响基本可以忽略。

## 3.3.3 模拟试验

```{r,warning=FALSE}
longley.sim <- function() {
    GNP.deflator.sim <- GNP.deflator + runif(16, -0.05, 0.05)
    GNP.sim <- GNP + runif(16, -0.5, 0.5)
    Unemployed.sim <- Unemployed + runif(16, -0.5, 0.5)
    Armed.Forces.sim <- Armed.Forces + runif(16, -0.5, 0.5)
    Population.sim <- Population + runif(16, -0.5, 0.5)
    Year.sim <- Year + runif(16, 0, 1)
    longley.sim.lm <- lm(Employed ~ GNP.deflator.sim + GNP.sim + Unemployed.sim + Armed.Forces.sim + Population.sim + Year.sim)
    longley.sim.lm$coef
}

N <- 100
record=c()
for (i in 1:N) {
    record <- rbind(record, longley.sim())
}
record<-data.frame(record)
summary(record)
with(record, {
    opar <- par(mfrow = c(2, 3))
    hist(GNP.deflator.sim)
    abline(v = longley.lm$coefficients['GNP.deflator'],col='red')
    hist(GNP.sim)
    abline(v = longley.lm$coefficients['GNP'], col = 'red')
    hist(Unemployed.sim)
    abline(v = longley.lm$coefficients['Unemployed'], col = 'red')
    hist(Armed.Forces.sim)
    abline(v = longley.lm$coefficients['Armed.Forces'], col = 'red')
    hist(Population.sim)
    abline(v = longley.lm$coefficients['Population'], col = 'red')
    hist(Year.sim)
    abline(v = longley.lm$coefficients['Year'], col = 'red')
     })
```

图中的红线代表原来拟合的斜率。可以看到，加入随机误差后，各变量斜率的变化普遍非常大，甚至正负号都有变化。由于我假设年份的误差分布为$\mathcal{U}(0,1)$（有偏），年份原来的拟合系数甚至不在随机的100次的range中。

这一实验说明了这样的问题：尽管原来拟合的$R^2$很高，但这并不能说明拟合出的系数是可信的。这一模型对很小的误差（即使只是误差的理论下界）也非常敏感。