---
title: "应用回归分析 第七章"
author:
  - 邵智轩
  - 1400012141
  - 物理学院
documentclass: ctexart
output:
  rticles::ctex:
    fig_caption: no
    number_sections: no
    toc: no
classoption: "hyperref,"
---

# 7.11

```{r,include=FALSE}
library(alr4)
attach(salary)
```

## 7.11.1

原假设为“main effect model”，即RK与YR, DG, YD 没有交互项，$$\text{NH: }SL=\beta_{0}+\beta_{02} RK_2 +\beta_{03} RK_3+\beta_1 YR + \beta_2 DG +\beta_3 YD +e$$
共$p=6$个参数

```{r,warning=FALSE}
library(alr4)
lm.main <- lm(salary ~ rank + degree + year + ysdeg)
```

备择假设有RK与YR, DG, YD 有交互项（共$3\times 2 =6$项），
\begin{eqnarray*}
\text{AH: } SL&=&\beta_{0}+\beta_{02} RK_2 +\beta_{03} RK_3+\beta_1 YR + \beta_2 DG +\beta_3 YD\\&& +  \beta_{12}RK_2\cdot YR + \beta_{13} RK_3 \cdot YR + \beta_{22}RK_2 \cdot DG + \\&&\beta_{23}RK_3 \cdot DG + \beta_{32}RK_2 \cdot YD+\beta_{33} RK_3\cdot YD +e
\end{eqnarray*}
共$p=12$个参数。

```{r}
lm.interaction <- lm(salary ~ rank * degree + rank * year + rank * ysdeg)
anova(lm.main, lm.interaction)
Anova(lm.interaction)
```

$F$ 统计量并不显著（$p=0.299$），每一项交互项也都不显著，故不拒绝原假设。应认为交互项并不显著，不拒绝原假设：对于每一组`rank`，`year`、`degree`、`ysdeg``的不同对`salary`的调整是相同的。

## 7.11.2 证明需要对响应变量`SL`变换，并找到该变换

```{r}
#使用所有的变量拟合模型
lm.all <- lm(salary ~ rank + degree + year + ysdeg + sex)
residualPlot(lm.all)
```

从残差图中看到明显的U型pattern，提示我们对$Y$做变换。

```{r}
boxCox(lm(salary ~ degree + year + ysdeg + sex))
```

$\hat \lambda\approx 0$，这与我们的直觉也是一致的。对`salary`作对数变换。

```{r}
salary.log <- log(salary)
lm.log <- lm(salary.log ~ rank + degree + year + ysdeg + sex)
residualPlot(lm.log)
```

此时残差图不再有明显的非线性痕迹。

## 7.11.3 检验非常数方差

```{r}
e <- lm.log$residuals
u <- e ^ 2 / mean(e ^ 2)
```

检验作为`salary`的一个函数

```{r}
lm.ncon.salary <- lm(u ~ salary.log + 1)
SSreg.salary <- sum((lm.ncon.salary$fitted.values - mean(u)) ^ 2)
S.salary <- SSreg.salary / 2
S.salary
pchisq(S.salary, df = 1, lower.tail = FALSE)
```

$p$值是显著的，我们可以再考察$r_i^2$关于$(1-h_{ii})z_i$的图

```{r}
r2 <- (lm.log$residuals / sigma(lm.log)) ^ 2 / (1 - hatvalues(lm.log)) #学生化内残差
score.salary <- (1 - hatvalues(lm.log)) * salary.log
plot(score.salary, r2)
```

有明显的楔形形状，表示有非常数方差。

对于变量`sex`，可用同样的方法：

```{r}
lm.ncon.sex <- lm(u ~ sex + 1)
SSreg.sex <- sum((lm.ncon.sex$fitted.values - mean(u)) ^ 2)
S.sex <- SSreg.sex / 2
S.sex
pchisq(S.sex, df = 1, lower.tail = FALSE)
```

$p$值也是显著的，支持拒绝常数方差的假设。然而变量`sex`，不同于连续变量`salary`，它是一个binary factor，也许并不适合用刚才的方法检验，不如直接比较不同性别的残差的均方：

```{r}
c(mean(e[sex=="Male"]),mean(e[sex=="Female"]))
c(mean(e[sex=="Male"]^2),mean(e[sex=="Female"]^2,mean(e^2)))
boxplot(list("Male"=e[sex == "Male"], "Female"=e[sex == "Female"]),main="residuals")
```

可以看到，虽然两组的残差均值都为0，但男性的均方残差比女性的均方残差比均方残差小。从残差boxplot中也可看出，女性的残差大部分都集中在小于0的部分。

```{r}
boxplot(list("Male"=e[sex == "Male"]^2, "Female"=e[sex == "Female"]^2),main="squared residuals")
```

基于以上分析，我认为，两组的残差有明显的不同，非常数方差不成立。

## 7.11.4 检验对变换后的薪水，在每种职位中，性别的差别是否一样。

即检验，职位和性别的交互项`SX:RK`是否显著。

$$\text{NH:}\quad \log SL=\beta_{0}+\beta_{02} RK_2 +\beta_{03} RK_3+\beta_1 YR + \beta_2 DG +\beta_3 YD + \beta_4 SX+e$$
\begin{eqnarray*}
\text{AH:}\quad \log SL&=&\beta_{0}+\beta_{02} RK_2 +\beta_{03} RK_3+\beta_1 YR + \beta_2 DG \\&&+\beta_3 YD + \beta_4 SX + \beta_{42} SX\cdot RK_2+ \beta_{43} SX \cdot RK_3+e
\end{eqnarray*}

```{r}
lm.log.ia <- lm(salary.log ~ rank * sex + degree + year + ysdeg)
Anova(lm.log.ia)
```

交互项并不显著，故不拒绝原假设。应认为，在每种职位中，性别引起的薪水差别是几乎相同的。

## 7.11.5

```{r}
summary(lm(salary~sex))$coef
```

虽然男性平均工资比女性高，且差异是显著的，但是这时没有考虑其他因素的影响，有可能是其他因素导致的，并不能认为单纯由于性别引起了工资差异。

```{r}
summary(lm.log) #sex项不显著
confint(lm.log,c('sexFemale'))
```

模型 $\log$`salary ~ rank + degree + year + ysdeg + sex`中，`sexFemale`项系数不显著，其95%置信区间为$[-3.1\%,11.1\%]$，这一系数正是性别引起的薪水的相对变化：
$$\Delta \log SL\approx\frac{\Delta SL}{SL}$$
故在法庭上可以汇报如下：

”虽然男性平均工资比女性高，且差异是显著的，但是这没有考虑其他因素的影响，有可能是其他变量导致的，并不能认为单纯由于性别引起了薪水差异。

“在考虑了职称，最高学历，性别，在职年数，获最高学历后年数这五个变量的模型中，女性与男性的收入差距的95%置信区间是包含0的。也就是说，我们没有充足的证据证明性别对薪水有直接影响；这一系数的点估计是正的，说明在调整了其他变量的影响后，其实女性有更高的平均薪水，虽然这一正效应并不显著。”

## 7.11.6

```{r}
summary(update(lm.log, ~ . - rank))
```

在去掉了认为“被污染”的`rank`后，女性的影响变成了负的，但仍不显著。